臺灣桃園地方法院刑事交通事件裁定　　　　　　　　　九十三年度交聲字第三七號
　　原處分機關　交通部公路總局新竹區監理所桃園監理站
　　異　議　人　甲○○
　　即受處分人
右列受處分人因違反道路交通管理處罰條例案件，對於交通部公路總局新竹區監理所
桃園監理站於民國九十三年一月六日以桃監裁三字第裁五二–Ｄ一Ａ四八八六一○號
違反道路交通管理事件裁決書所為之處分聲明異議，本院裁定如左：
        主  文
異議駁回。
        理  由
一、聲明異議意旨略以：異議人於民國九十二年七月十一日晚間十一時許，在桃園縣
    八德市○○路一三六號住處與朋友飲酒，酒後與妻黃家慧吵架，黃家慧遂騎乘家
    中機車至八德派出所報案，異議人隨即請友人潘日明載異議人前往派出所了解情
    況，詎執勤警員誤以為異議人騎乘機車而要求進行酒精測試，然該機車並非異議
    人所騎乘，自無須接受酒精濃度測試，因之桃園縣警察局警員以異議人酒後駕車
    拒絕酒精濃度測試為由舉發違反道路交通管理事件，而交通部公部總局新竹區監
    理所桃園監理站（下稱桃園監理站）並據以桃監裁三字第裁五二–Ｄ一Ａ四八八
    六一○號裁決書，依道路交通管理處罰條例第三十五條第三項規定，裁處異議人
    罰鍰新臺幣（下同）六萬元，吊銷駕駛執照之處分，實有未合，為此聲明異議云
    云。
二、經查：異議人於九十二年七月十一日晚間，在其位於桃園縣八德市○○路一三六
    號住處與朋友喝酒，酒後與其妻黃家慧發生爭吵，經人報案後，警員朱政仁即到
    異議人上開住處了解狀況，並將證人黃家慧帶回八德派出所。嗣警員朱政仁到外
    巡邏時，至上開中山路三十幾號便利商店巡簽時，看見異議人騎乘機車至派出所
    ，而於警員朱政仁回到派出所欲對異議人進行酒精試測時，為異議人拒絕等情，
    已據證人即舉發本件違規事實之警員朱政仁到庭結證在卷。異議人雖否認有騎乘
    機車行為，辯稱當時係由友人潘日明駕駛，並舉證人潘日明為證，然證人潘日明
    對於當日是否騎乘機車搭載異議人到派出所一事，證稱：伊喝醉了，不記得是否
    載異議人去派出所等語，即證人潘日明之證述無從為有利於異議人之認定。再異
    議人之妻黃家慧亦到庭證稱：當時伊與異議人發生糾紛時，有三名警察用警車帶
    伊到派出所，後來該三名警察要出去巡邏，伊就走出派出所，原本要坐計程車到
    醫院驗傷，後來走回家騎機車要去醫院，經過派出所時，看到異議人和他的朋友
    在派出所門口找伊，有把伊攔下來，發生糾紛等語。惟異議人於聲明異議狀亦陳
    明，其妻黃家慧與其發生爭吵後，係自行騎乘機車至派出所報案，隨後伊即叫朋
    友潘日明到派出所了解情況等語，是就證人黃家慧何時騎乘機車到派出所，異議
    人與證人黃家慧二人之證述，彼此互有矛盾，且證人黃家慧為異議人之至親，亦
    有迴護之可能存在，是證人黃家慧之證述，是否屬實，已有懷疑。綜上，異議人
    既自承九十二年七月十一日當晚已有飲酒之情形，而於執勤警員發覺異議人騎乘
    機車，要求其接受酒精濃度檢定，於法並無不合，乃異議人以其未騎乘機車為由
    而拒絕，實屬無據，並無可採。
三、按駕駛人拒絕接受酒精濃度、藥物之檢定者，處新臺幣六萬元罰鍰，並吊銷其駕
    照，道路交通管理處罰條例第三十五條第三項定有明文。異議人為警查獲後，經
    警要求酒精濃度檢定，惟為異議人所拒絕，已據證人即警員朱政仁到庭證述屬實
    ，則執勤警員在有相當理由足認異議人之行為已構成或即將發生危害，要求異議
    人實施酒精濃度檢定，於法並無不當，乃異議人竟拒絕實施，自有未當。原裁決
    機關以桃監裁三字第裁五二–Ｄ一Ａ四八八六一○號裁決書，以異議人「拒絕接
    受酒精濃度測試之檢定為由，依道路交通管理處罰條例第三十五條第三項規定，
    裁處異議人罰鍰新臺幣六萬元，並吊銷駕駛執照之處分，核無不符，異議人仍持
    陳詞，指摘原處分不當，非有理由，應予駁回。
四、據上論斷，應依道路交通管理處罰條例第八十七條第二項，道路交通案件處理辦
    法第十九條，裁定如主文。
中        華        民        國    九十三  年    四    月    三十      日
                                  臺灣桃園地方法院交通法庭
                                            法  官  劉為丕
右正本證明與原本無異。
如不服本裁定，應於裁定送達後五日內向本院提出抗告狀。
                                            書記官  方秀貞
中        華        民        國    九十三  年    五    月      五      日
